臺灣新北地方法院板橋簡易庭民事簡易判決
110年度板簡字第1934號
原      告  王舜弘  


訴訟代理人  王文正  
被      告  陳五岳  
上列當事人間請求侵權行為損害賠償事件，本院於民國111年7月
14日言詞辯論終結，判決如下：
    主      文
原告之訴及其假執行之聲請均駁回。
訴訟費用新臺幣壹仟叁佰叁拾元由原告負擔。
    事實及理由
壹、程序部分：
　　按原告於判決確定前，得撤回訴之全部或一部。但被告已為
    本案之言詞辯論者，應得其同意。訴之撤回應以書狀為之。
    但於期日，得以言詞向法院或受命法官為之；按原告於判決
    確定前，得撤回訴之全部或一部，但被告已為本案之言詞辯
    論者，應得其同意；訴狀送達後，原告不得將原訴變更或追
    加他訴，但請求之基礎事實同一者，不在此限，民事訴訟法
    第262條第1項、第2項、第255條第1項第2款分別定有明文。
    查本件原告原起訴聲明請求：㈠、被告陳五岳（下稱陳五岳
    ）應給付原告新臺幣（下同）45,000元；㈡、宏國學府公寓
    大廈管理委員會（下稱系爭管委會）應給付原告35,000元；
    ㈢、被告應給付原告50,000元之精神慰撫金；㈣、願供擔保請
    准宣告假執行（見本院卷第11至13頁）；嗣於民國111年5月
    5日當庭撤回對系爭管委會之起訴，並經系爭管委會當庭表
    示同意，並更改原聲明第1項至第3項為：陳五岳應給付原告
    95,000元，及自110年5月1日起至清償日止按週年利率百分
    之5計算之利息（見本院卷第123、124頁）。揆諸首開說明
    ，原告所為上揭訴之變更，係基於同一基礎事實，變更應受
    判決事項之聲明，揆諸前開規定，應予准許。貳、實體部分
    ：
一、原告主張：
㈠、原告為宏國學府社區（下稱系爭社區）之區分所有權人，為
    坐落系爭社區門牌號碼新北市○○區○○路0段000巷00號2樓房
    屋（下稱系爭房屋）之所有權人，原告自110年4月27日起即
    向中租迪和股份有限公司長期租賃車牌號碼000-0000號自用
    小客車（下稱系爭車輛），原告要求系爭社區管理中心派員
    隨同王文正親臨地下2層B2-29專用停車位（下稱系爭車位）
    掃描e-Tag感應條碼完成，並當場交付系爭社區總幹事即陳
    五岳，陳五岳告知次日會交代會計登錄手續，陳五岳嗣告知
    系爭車位已有登記車輛為由，拒絕登記第二輛車，王文正要
    求陳五岳提出社區規約或地下室停車場管理辦法，被告之舉
    造成社區人員對原告及原告家屬觀感不佳，不遵守社區停車
    位管理辦法、亦造成原告社會生活地位受贬損之實情，致原
    告主張人格權、名譽權受損，為此爰依侵權行為損害賠償之
    法律關係請求被告賠償等語。並聲明：如前揭變更訴之聲明
    。
二、被告則以：
    無停車證不得進出停車場係屬主任委員交辦之業務，並非被
    告之權限，且停車證核發與否亦非被告之權限，被告僅遵照
    主委之指示作業，且依系爭社區停車場管理辦法第1條規定
    ，車輛進入需憑證通行無證車輛禁止入內，又社區基於維護
    區分所有權人共同利益之目的均係一車位核發一停車證及ET
    AG通行條碼，無法一車位停放二台車，因此原告若欲換車停
    放，應先登記將原登記之車牌號碼000-0000車輛停車證註銷
    ，再重新申請登記系爭車輛之停車證，是被告並未侵害原告
    任何權利等語，資為抗辯，並聲明：原告之訴駁回。
三、兩造不爭執之事項：
㈠、系爭社區由系爭管委會管理，陳五岳曾於系爭社區擔任管理
    員。
㈡、原告於系爭社區有系爭停車位之使用權。
㈢、系爭管委會禁止原告於系爭停車位停放系爭車輛（下稱系爭
    禁止行為）。
四、原告主張被告就系爭禁止行為應負損害賠償責任等節，為被
    告否認，並以前揭情詞置辯，是本件應審究之事項厥為：㈠
    系爭禁止行為是否為侵權行為？是否有違法性？㈡、被告是
    否應負侵權行為損害賠償責任？損害賠償數額為若干？茲析
    述如后：
㈠、系爭禁止行為是否為侵權行為？是否有違法性？
　⒈系爭禁止行為並未侵害原告之權利
  ①按因故意或過失，不法侵害他人之權利者，負損害賠償責任
　　；故意以背於善良風俗之方法，加損害於他人者亦同，為民
    法第184條第1項前段、後段明定。又所謂權利，指排他性之
    絕對權，包括人格權、身分權、所有權及其他物權、智慧財
    產權等；利益，則指純粹財產利益，即英美法所稱純粹經濟
    損失（pure economic loss)(參王澤鑑，純粹經濟損失、完
    整利益與民事責任的發展－最高法院判決的體系構成，月旦
    法學雜誌第318期，2021年11月，頁69）。
  ②本件原告主張被告禁止原告於系爭停車位停放系爭車輛（即
    系爭禁止行為）係侵害原告之「權利」，而依民法第184條
    第1項請求損害賠償（見本院卷第11頁；第175頁；第179頁
    ），是本件首應確認者為系爭禁止行為是否侵害原告之權利
    。查，原告因買賣，而自102年11月27日登記為系爭房屋所
    有權人，業據其提出系爭房屋之建物登記第一類謄本為證（
    見本院卷第99頁），惟該謄本未記載系爭停車位所有權人為
    原告，稽諸系爭社區規約第3條第2項記載：停車空間應依與
    起造人或建築業者之買賣契約書使用其約定專用部分。無買
    賣約書或分管契約書但為共同持分之停車空間，經區分所有
    權人會議決議者，得將部分之停車空間約定為專用部分供特
    定區分所有權人使用等內容（見本院卷第75頁），復參以兩
    造就原告有系爭停車位之使用權乙節均不爭執，堪認系爭停
    車位應係基於契約約定而成為系爭社區約定專用部分，原告
    基於買賣契約而取得對系爭停車位之使用權，系爭使用權僅
    為契約約定之使用權，並非所有權，亦非排他性之絕對權，
    並非民法第184條第1項前段之權利，而屬於經濟上之利益，
    為民法第184條第1項後段、第184條第2項保障之客體。
　⒉被告非故意以背於善良風俗之方法侵害原告之使用權
　  原告就系爭停車位之使用權並非權利而屬利益，業如前述，
    本院續審究系爭禁止行為是否符合民法第184條第1項後段之
    要件。依民法第184條第1項後段，加害人需故意以背於善良
    風俗之方法加害他人，始負損害賠償責任。惟查，依原告起
    訴狀所述，原告乃委請被告辦理系爭車輛停放系爭停車位之
    停車證（見本院卷第13頁），稽諸證人即曾任職系爭社區會
    計之林淳淳於本院言詞辯論時證稱：原告欲就系爭停車位申
    請核發停車證，因當下有爭議，以爭執方式結束，沒有受理
    。系爭停車位原非登記停放系爭車輛，依規約應一車一證方
    式換證，系爭管委會主委認為應將系爭停車位換發成系爭車
    輛之停車證後才能合法停放，伊不清楚被告有無阻擋原告將
    系爭車輛停放在系爭停車位或拒絕竟系爭車輛核發停車證。
    就原告就系爭車輛申請停車證辦理登錄一事，被告曾寫字條
    給伊，現場兩造發生爭執，系爭管委會主委在場，伊不知如
    何處置，沒有繼續辦理登錄，被告於其任職期間並不會操作
    停車證登錄事宜等語（見本院卷第230至234頁），堪認被告
    就原告申請核發系爭車輛之停車證事宜，因不會操作停車證
    登錄事宜，而將申請資料轉交系爭社區其他工作人員即證人
    林淳淳登錄，與一般公寓大廈社區管理人員執行停車場管理
    事務方式相去不遠，難認有何背於善良風俗情事，原告復未
    舉證被告以背於善良風俗之方式侵害原告就系爭停車位之使
    用權，依前揭說明，應認被告未以背於善良風俗之方法侵害
    原告就系爭停車位之使用權，被告自無庸負民法第184條第1
    項後段之侵權行為損害賠償責任。
　⒊系爭禁止行為並非侵權行為
　　綜上，系爭禁止行為並未侵害原告之權利，而係限制原告就
    系爭停車位使用權之利益，原告未能舉證被告故意以背於善
    良風俗方式侵害該使用權，系爭禁止行為自不具違法性，其
    依民法第184條第1項請求被告負損害賠償責任，自屬無據。
　　至原告主張系爭禁止行為侵害原告之人格權、名譽權部分，
　　原告未舉證系爭禁止行為有何侵害原告人格權、名譽權情事
    ，而系爭車輛進入停車場、停放系爭停車位之行為，僅為對
    財產使用之限制，原告前揭主張，要難憑採。
㈡、被告是否應負侵權行為損害賠償責任？損害賠償數額為若干
    ？
　　被告無庸就系爭禁止行為負損害賠償責任，業如前述，本院
    自無庸審酌損害賠償之數額，併此序明。　　
五、綜上所述，系爭禁止行為並非侵害原告之權利，而係侵害屬
    利益性質之系爭停車位使用權，並非民法第184條第1項前段
    保護之客體。原告既未能舉證被告故意以背於善良風俗之方
    式侵害該使用權，自無依同條項後段請求之理。從而，原告
    依民法第184條第1項前段、後段之規定請求被告負損害賠償
    責任，均無理由，應予駁回。原告之訴既經駁回，其假執行
    之聲請即失所附麗，爰併予駁回之。
六、本件事證已明，兩造其餘攻擊、防禦方法及舉證，經核於判
    決結果無影響，爰不逐一論列。
七、訴訟費用負擔之依據：民事訴訟法第78條。本件訴訟費用額
    ，依後附計算書確定如主文所示金額。
中    華    民    國    111     年    8    月    5    日
                  臺灣新北地方法院板橋簡易庭
                                法  官  吳孟竹
      計    算    書
項        目          金      額（新臺幣）      備    註
第一審裁判費               1,330元
合        計               1,330元
以上正本係照原本作成。
如不服本判決，應於送達後20日內，向本院提出上訴狀並表明上
訴理由，如於本判決宣示後送達前提起上訴者，應於判決送達後
20日內補提上訴理由書（須附繕本）。
如委任律師提起上訴者，應一併繳納上訴審裁判費。
中    華    民    國    111     年    8    月    5    日
                                書記官 李庭君